臺灣臺中地方法院刑事判決　　　　　　　　　　　　九十四年度訴字第一七一四號
　　公　訴　人　臺灣臺中地方法院檢察署檢察官
　　被　　　告　丙○○
　　指定辯護人　本院公設辯護人　甲○○
右列被告因違反槍砲彈藥刀械管制條例案件，經檢察官提起公訴（九十四年度偵字第
五三三九號、第七一三二號），本院判決如左：
    主  文
丙○○未經許可，持有可發射子彈具有殺傷力之改造手槍，累犯，處有期徒刑參年參
月，併科罰金新臺幣拾伍萬元，罰金如易服勞役，以銀元參佰元即新臺幣玖佰元折算
壹日。
扣案之改造手槍壹把（含彈匣壹只，槍枝管制編號：0000000000號），改
造手槍槍機壹個，及改造子彈貳顆，均沒收。
    犯罪事實
一、(一)、丙○○曾因施用第二級毒品及持有第一級毒品案件，經本院於民國九十一年
    七月二日，以九十一年度聲字第二二八五號裁定應執行有期徒刑八月確定，甫於
    九十二年七月二十七日執行完畢（經接續執行罰金易服勞役十三日後，於九十二
    年八月十日執行完畢出監）。(二)、丙○○基於未經許可，持有可發射子彈具有殺
    傷力改造手槍與未經許可，持有子彈及未經許可，持有槍砲之主要組成零件等犯
    意，於九十四年三月中旬某日，在臺中市○○路與公園路口，以新臺幣七千元之
    代價，向姓名年籍均不詳、綽號「阿仁」之成年男子，購得可擊發子彈具有殺傷
    力之以仿ＧＬＯＣＫ廠２７型半自動手槍製造之玩具手槍，更換土造金屬槍管改
    造而成之改造手槍（含彈匣一只，槍枝管制編號：0000000000號）一
    把，與具有殺傷力之改造子彈三顆，及改造ＢＥＲＥＴＴＡ九○手槍之主要零件
    之槍機一個，而自該時起，未經許可，持有可發射子彈具有殺傷力改造手槍，與
    未經許可，持有子彈，及未經許可，持有槍砲之主要組成零件。嗣於九十四年三
    月十八日晚上八時許，為警在其臺中縣霧峰鄉○○村○○路四十二號一樓住處查
    獲，並扣得上開改造手槍槍機一個。又於九十四年四月十四日晚上九時三十分許
    ，為警在臺中市○○區○○路六四五號二樓查獲，並扣得上開改造手槍一把（含
    彈匣一只），及改造子彈三顆（其中一顆嗣經試射殆盡）。
二、案經臺中縣警察局霧峰分局報請暨經臺中市警察局移送臺灣臺中地方法院檢察署
    檢察官偵查起訴。
    理  由
一、訊據被告丙○○對於：曾於右揭時地，基於未經許可，持有可發射子彈具有殺傷
    力改造手槍與未經許可，持有子彈及未經許可，持有槍砲之主要組成零件等犯意
    ，而未經許可，持有可發射子彈具有殺傷力改造手槍與未經許可，持有子彈及未
    經許可，持有槍砲之主要組成零件。嗣先後為警查獲，並分別扣得上開證物之事
    實，坦承不諱，核與證人賴世隆、黃鈺銓、林妙瑜、吳沛樺及鍾世聰等五人分別
    於警詢時之證述（當事人同意具有證據能力）相符，並有搜索扣押筆錄二紙，及
    照片共計九幀在卷可參，復有上開改造手槍一把（含彈匣一只）、改造手槍槍機
    一個，及改造子彈三顆扣案可資佐證。且扣案之改造手槍一把（含彈匣一只）及
    改造子彈三顆，經送內政部警政署刑事警察局鑑驗，結果認該改造手槍係仿ＧＬ
    ＯＣＫ廠２７型半自動手槍製造之玩具手槍，更換土造金屬槍管改造而成，機械
    性能良好，可擊發適用子彈，認具殺傷力。另改造子彈三顆，認係由玩具金屬彈
    殼加裝直徑９ｍｍ之金屬彈頭改造而成之改造子彈，經採樣實際試射一顆，可擊
    發，認具殺傷力。又上開改造ＢＥＴＥＲＲＡ九○手槍之槍機一個，為槍砲彈藥
    主要組成零件等情，有內政部警政署刑事警察局九十四年五月四日刑鑑字第○九
    四○○六六八三九號槍彈鑑定書、內政部九十四年四月二十九日內授警字第○九
    四○一○○五二七號函各一份附卷可稽。是被告之自白應與事實相符。本件事證
    明確，被告犯行已堪認定。
二、(一)、核被告所為，係違反槍砲彈藥刀械管制條例第八條第四項之未經許可，持有
    可發射子彈具有殺傷力之改造手槍罪與同條例第十二條第四項之未經許可，持有
    子彈罪及同條例第十三條第四項之未經許可，持有槍砲之主要組成零件罪。被告
    以一持有行為，而同時違反上開三罪，為想像競合犯，應依刑法第五十五條規定
    ，從重論以違反槍砲彈藥刀械管制條例第八條第四項之未經許可，持有可發射子
    彈具有殺傷力之改造手槍罪一罪。被告曾因施用第二級毒品及持有第一級毒品案
    件，經本院於九十一年七月二日，以九十一年度聲字第二二八五號裁定應執行有
    期徒刑八月確定，甫於九十二年七月二十七日執行完畢（經接續執行罰金易服勞
    役十三日後，於九十二年八月十日執行完畢出監）等情，有刑案資料查註紀錄表
    、臺灣高等法院被告前案紀錄表各一紙在卷可按。其於受有期徒刑執行完畢後，
    五年以內再犯本件有期徒刑以上之罪，為累犯，應依刑法第四十七條規定，加重
    其刑。(二)、爰審酌：被告正值青年，國中肄業，係因一時失慮致犯本罪，其犯罪
    手段非屬平和，犯罪所生危害非淺，但其持有之槍、彈及零件數量尚非屬大量，
    持有之期間尚亦非屬長期，暨犯罪後坦承犯行，態度良好等一切情狀，量處如主
    文所示之刑，並諭知罰金易服勞役之折算標準。(三)、扣案之改造手槍一把（含彈
    匣一只）、改造手槍槍機一個，及改造子彈二顆，均係屬違禁物，應依刑法第三
    十八條第一項第一款規定，予以宣告沒收。至扣案之改造子彈一顆，業經試射殆
    盡，核已非屬違禁物，爰不再予以宣告沒收，附予指明。
據上論斷，應依刑事訴訟法第二百九十九條第一項前段，槍砲彈藥刀械管制條例第八
條第四項、第十二條第四項、第十三條第四項，刑法第十一條前段、第五十五條、第
四十七條、第四十二條第二項、第三十八條第一項第一款，罰金罰鍰提高標準條例第
二條，判決如主文。
本案經檢察官乙○○到庭執行職務。
中      華      民      國      九十四      年    六    月    二十九    日
臺灣臺中地方法院刑事第十二庭
                                    審判長法  官  王  鏗  普
                                          法  官  劉  兆  菊
                                          法  官  唐  敏  寶
右正本證明與原本無異。
如不服本判決，應於送達後十日內向本院提出上訴狀（須附繕本），上訴於臺灣高等
法院臺中分院。
                                          書記官
中      華      民      國      九十四      年    六    月    二十九    日
附錄論罪科刑法條
槍砲彈藥刀械管制條例第八條第四項
未經許可，持有、寄藏或意圖販賣而陳列第一項所列槍枝者，處三年以上十年以下有
期徒刑，併科新臺幣七百萬元以下罰金。
槍砲彈藥刀械管制條例第十二條第四項
未經許可，持有、寄藏或意圖販賣而陳列子彈者，處五年以下有期徒刑，併科新臺幣
三百萬元以下罰金。
槍砲彈藥刀械管制條例第十三條第四項
未經許可，持有、寄藏或意圖販賣而陳列第一項所列零件者，第六月以上五年以下有
期徒刑，併科新臺幣三百萬元以下罰金。
